【裁判字號】    97,訴,1116
【裁判日期】    970731
【裁判案由】    侵權行為損害賠償
【裁判全文】
臺灣板橋地方法院民事判決              97年度訴字第1116號
原      告  丙○
法定代理人  甲○○
訴訟代理人  陳俊隆律師
被      告  乙○○
上列當事人間請求侵權行為損害賠償事件，經本院於民國97年6
月26日言詞辯論終結，判決如下：
    主  文
被告應給付原告新台幣參拾萬元及自民國97年6 月4 日起至清償
日止按年息百分之五計算之利息。
原告其餘之訴駁回。
訴訟費用由被告負擔十分之三，餘由原告負擔。
本判決第一項得假執行。如被告以新台幣參拾萬元為原告預供擔
保，免為假執行。
原告其餘假執行之聲請駁回。
    事實及理由
一、原告主張：原告未滿16歲，被告為成年已婚男子，見原告年
    幼可欺，竟於民國96年5 月26日、27日連續性侵害原告二次
    ，上開犯罪事實已經本院判決有罪在案。被告侵害原告貞操
    權，原告涉世未深，卻遭被告摧殘，對原告心靈造成不可抹
    滅之陰影，且被告犯下惡行後，不思悔改反而到處宣揚，致
    原告精神上受有痛苦，為此請求被告賠償新台幣（下同）
    100 萬元及自起訴狀繕本送達翌日起至清償日止按年息百分
    之五計算之利息。願供擔保請准宣告假執行。
二、被告則以：兩造原為舊識，原告時常打電話給被告吐露心事
    ，96年5 月26日晚上，原告要被告載她出遊，被告即帶原告
    到彰化朋友家住宿，因被告當天有喝醉酒，到底有無與原告
    發生性行為，被告已無記憶，原告應就被告有侵害之行為舉
    證。原告主動邀被告外出，且發送親暱之簡訊，使被告之配
    偶懷疑兩造之關係，原告是為了反制被告之配偶對原告提起
    妨害家庭之告訴，才稱與被告發生性行為。原告原即有男朋
    友，且常住原告家中，原告處女膜不完整，並非一定是被告
    所為。被告在刑事審理中曾談及要以10萬元與原告和解，係
    認為帶原告外出之行為不當，並非承認有與原告發生性行為
    等語置辯。並聲明：原告之訴及其假執行之聲請均駁回。如
    受不利之判決，願供擔保請准宣告免為假執行。
三、原告主張之事實，業據原告於警詢、偵查時指述綦詳（見台
    灣板橋地方法院檢察署96年度偵字第14556 號偵查卷第11至
    14頁、第34至36頁），復經原告於本院刑事庭審理時到庭證
    述無訛（參見本院96年度訴字第3584號96年11月22日審判筆
    錄第4 至7 頁），被告之妻丁○○亦於偵查時證稱：有見到
    原告傳簡訊予被告稱對不起被告之太太，不管出去發生何事
    都可以，只要不懷孕就好等語（參見同上偵查卷第40、41頁
    ），復有原告於96年6 月9 日至長庚紀念醫院林口醫學中心
    驗傷，經醫師檢查發現其處女膜不完整，外紅腫或裂傷，有
    驗傷診斷書附於偵查卷可稽，經本院調卷核閱無誤，被告雖
    辯稱：當時喝醉酒，到底有無與原告發生性行為，被告已無
    記憶等語，惟據原告於警訊及本院刑事庭審理時證稱：當時
    伊先睡在二樓，被告上二樓，脫去原告之衣服與褲子等語，
    可見被告當時意識清楚，具有識別能力，所辯純屬卸責之詞
    。又查，被告於偵查中自承從小看原告長大，當知原告之年
    齡未滿十六歲，卻乘酒意，與原告性交，難謂無對十四歲以
    上未滿十六歲之女子為性交之故意。
四、按對於十四歲以上未滿十六歲之女為性交，刑法第二百二十
    七條第三項定有處罰條文，其目的在保護稚年女子對於性行
    為欠缺同意能力，特設處罰條文以資保護。本件原告80年5
    月29日生，有年籍資料附卷，被告於原告十四歲以上未滿十
    六歲時與之性交，自屬故意侵害原告之貞操權，依民法第
    184 條第1 項後段、第195 條第1 項之規定，原告請求被告
    給付慰撫金，洵屬有據。查原告年少無知，本件事件對其身
    心及人格發展造成不良影響，國中三年級學業未完成，精神
    上自受有痛苦，被告已婚，育有二女，國中肄業，目前在倉
    儲公司上班，月入25000 元，名下無不動產，為兩造供陳在
    卷，復有稅務電子閘門財產所得調件明細表可參，爰審酌兩
    造之身分、地位、學經歷及經濟狀況等情，認原告請求30萬
    元慰撫金為適當。綜上，原告得請求之金額為30萬元及自起
    訴狀繕本送達翌日即97年6 月4 日起至清償日止按年息百分
    之五計算之利息，為有理由，應予准許。逾此範圍之請求，
    為無理由，應予駁回。兩造陳明願供擔保請准為假執行或免
    為假執行之宣告，經核原告勝訴部分，合於民事訴訟法第
    389 條第1 項第5 款「所命給付之金額未逾新台幣50萬元之
    判決」之規定，爰依職權宣告假執行並酌定相當之金額，諭
    知供擔保免為假執行之宣告；至於原告敗訴部分，其假執行
    之聲請，因而失所附麗，併予駁回。
五、結論：本件原告之訴為一部有理由，一部無理由，依民事訴
    訟法第79條、第389 條第1 項第5 款、第392 條，判決如主
    文。
中    華    民    國    97    年    7     月    31    日
                  民事第三庭法  官  陳映如
以上正本係照原本作成
如對本判決上訴，須於判決送達後20日內向本院提出上訴狀
中    華    民    國    97    年    7     月    31    日
                            書記官  李錦輝


司法院資訊處製作；財團法人民間司法改革基金會備份。
